【裁判字號】    90,上易,796
【裁判日期】    900417
【裁判案由】    竊盜
【裁判全文】
臺灣高等法院刑事判決                              九十年度上易字第七九六號
    上  訴  人  台灣桃園地方法院檢察署檢察官
    被      告  甲○○
右上訴人因被告竊盜案件，不服臺灣桃園地方法院八十八年度易字第二六六四號，中
華民國八十九年一月二十六日第一審判決（檢察官聲請簡易處刑案號：臺灣桃園地方
法院檢察署八十八年度偵字第一五一五０號），提起上訴，本院判決如左：
    主  文
原判決撤銷。
甲○○共同竊盜，累犯，處有期徒刑陸月，如易科罰金以佰元折算壹日。
    事  實
一、甲○○於民國（下同）八十四年間因違反肅清煙毒條例案件，經臺灣桃園地方法
    院判處有期徒刑三年二月，於八十六年四月三日假釋，假釋期滿，未經撤銷假釋
    ，其未執行之刑以已執行論，而於八十七年十月十三日執行完畢，竟仍不知悔改
    ，與乙○○（臺灣桃園地方法院通緝中）基於共同意圖為自己不法所有之犯意聯
    絡，於八十八年九月二十二日上午五時三十分許，二人共同騎乘乙○○妹妹梁月
    珍所有ＢＬＫ—三九０號機車，前往桃園縣八德市○○路一二八巷八號前，由乙○○以ＢＬＫ—三九０號機車之機車鑰匙為工具，下手竊取楊宏木所有（登記為
    興拓企業名義）車牌號碼為ＶＬＥ—四八六號機車，甲○○在旁把風，乙○○得
    手後，再騎乘該竊來之機車載甲○○逃逸，嗣於三十分鐘後，二人又騎前開所竊
    機車折返現場，欲取回先前騎乘之ＢＬＫ—三九０號機車時，為丙○○及楊宏木
    發現，上前圍捕，乙○○騎乘前開所竊機車逃逸，甲○○則被當場逮捕。
二、案經桃園縣警察局桃園分局移送臺灣桃園地方法院檢察署檢察官偵查聲請簡易判
    決處刑，臺灣桃園地方法院改依通常程序審理。
    理  由
一、本件係檢察官聲請以簡易判決處刑之案件，經臺灣桃園地方法院桃園簡易庭認屬
    刑事訴訟法第四百五十一條之一第四項但書所定之情形，而改依通常程序審理，
    合先敘明。
二、訊據被告甲○○矢口否認有上開竊盜犯行，辯稱八十八年九月二十二日未和乙○○在一起，係當日凌晨十二時許，騎乘ＢＬＫ—三九０號機車在桃園縣八德市○○路一二八號附近遇見友人「阿國」，就叫「阿國」載伊去找乙○○，後來都沒
    找到，凌晨五點多回到現場要騎機車回家，「阿國」叫伊等一下，他去買早餐，
    就有人抓住伊，說伊是小偷，然後警察就來了，伊確實未和乙○○偷機車云云。
    惟查右開事實，業據被告於被查獲當日之八十八年九月二十二日警訊及偵查時坦
    承不諱（見偵查卷第五頁、第六頁、第四十三頁反面）。被害人楊宏木及其父丙○○於警訊及偵審中亦一再指訴確實目睹被告與一男子共同竊車，其後又返回現
    場而當場逮獲之事實，丙○○向原審指稱「當天我在二樓陽台做運動，親見有一
    男一女在一起要偷楊宏木機車，我當時還叫”車子是我們的，為何要騎走”，男
    的還看我一眼，女的就站在他的身邊，後由男的發動機車，將女的載走，確定這
    個女的即今日庭訊的甲○○」等語；楊宏木亦供稱「經我爸喊叫，我趕出來，他
    們二人已經不在，我們就一起出去找機車，而且又在巷子口看見被告二人．．．
    確定是庭上的甲○○即我們當日所發現一起竊機車的人」、「我是看見梁、張二
    人一起騎著我的機車回來，甲○○下車往巷內走，要騎回她自己的機車，我看她
    一下車就對乙○○喊”車子留下來”，但梁騎著我的機車趕緊跑掉」等語（以上
    見原審卷第四十頁至四十二頁）。丙○○及被害人楊宏木已明確指述被告確實有
    與乙○○共同竊車，且又與乙○○返回欲騎乘所有遺留在現場附近之機車無誤，
    衡情楊宏木、丙○○與被告素不相識，其失竊之機車亦已尋回，無故意攀誣被告
    之可能；況被告所辯稱當時在一起之男子「阿國」，其無法指出「阿國」之真實
    姓名以供調查，且亦無任何稱「阿國」之男子有返回現場，被告空稱係與「阿國
    」一起回到現場要騎回機車而已云云，自不足採，此外復有贓物領據一紙附卷可
    證。本件事證已臻明確，被告犯行洵堪認定。
三、核被告所為，係犯刑法第三百二十條第一項之罪。被告與乙○○間有犯意聯絡及
    行為分擔，為共同正犯。又被告於八十四年間因煙毒案件，經臺灣桃園地方法院
    判處有期徒刑三年二月確定，於八十六年四月三日假釋，假釋期滿，未經撤銷假
    釋，其未執行之刑以已執行論，而於八十七年十月十三日執行完畢，有本院全國
    前案紀錄表附卷可稽，被告於受有期徒刑之執行完畢五年內再犯本件最重本刑為
    有期徒刑以上之罪，為累犯，依刑法第四十七條之規定加重其刑。
四、原審予以論罪科刑，固非無見，惟原審判決後，刑法第四十一條業經修正，比較
    新舊法，以新法之規定對被告有利，依刑法第二條第一項前段，應適用新修正之
    刑法第四十一條第一項前段，原審未及適用新修正刑法第四十一條第一項前段之
    規定，原判決即屬無可維持，檢察官提起上訴，指被告甲○○於本件判決前之八
    十九年一月十九日及同年月二十四日，在桃園縣楊梅鎮○○○路○段前竊取李文
    龍所有之車號Ｆ９─二七三八號車輛及在中壢市○○路竊取鄧振益所有之車號Ｚ
    ８─五０二八號車輛。而被告經原審裁判之犯行與本件之犯罪時間緊接，手段相
    同，所犯罪名又同一，顯基於概括之犯意反覆為之，為連續犯，屬裁判上之一罪
    ，依審判不可分原則，本件應為起訴效力所及，原審未及斟酌審判，難認原判決
    允當云云。惟訊之被告甲○○則堅決否認有此二部分竊盜之犯行，辯稱：二件竊
    案均為乙○○所為，是警察攔檢時，乙○○叫她不要停車，始加速逃逸，嗣為警
    查獲等語。經查，被告甲○○於警訊時供稱：「警方查獲我所駕駛之失車(Ｆ９-
    二七三八) 亦是梁某所竊，但我並不知梁某是於何時地用何工具所竊：：八十九
    年二月五日，即看見乙○○駕駛該車，且其車牌即已懸掛Ｚ８─五０二八號車牌
    」（見八十九年度偵字第二一四一號卷第六頁），嗣於偵查時供述：「查獲前一
    星期，就看到他開該車，他說是贓車」（見八十九年度偵字第二一四一號卷第五
    十六頁）；「ＫＥ─九０七三號車是乙○○所竊」（見偵字第二一四一號卷第七
    頁）。另被告於本院九十年三月十四日訊問時及同年四月三日審判時，則稱不知
    道所駕駛之車輛為贓車，並對其於檢察官偵訊時之供詞內容，推稱：「那麼久了
    我忘了」。惟被告甲○○與乙○○二人為同居之男女朋友關係，甲○○對乙○○
    所駕駛用以搭載伊之汽車，理應了解車輛之來源，是被告對車輛來源之供述，當
    以其於警訊、偵訊時之供詞為真，即被告於查獲前即知道該部車輛為贓車，被告
    甲○○應有收受贓物之罪行，此外，並查無其他任何積極證據，足認被告有何上
    訴意旨所述之竊盜犯行，是不能證明有此三部分之竊盜犯行，則與前開認定有罪
    之竊盜部分，並無裁判上一罪之連續犯關係，檢察官上訴意旨，認原判決未就被
    告另二次竊盜犯行（依卷內資料所載，應尚有ＫＥ─九０七三號汽車被竊之犯行
    ）併予審酌，指摘原判決不當，尚無可採，惟原判決既無可維持，應予撤銷改判
    ，審酌被告品行、犯罪動機、手段、所竊者為機車一輛、犯後猶飾詞狡辯態度不
    佳等一切情狀，量處如主文所示之刑，並諭知易科罰金折算之標準如主文之所示
    。又扣案之鑰匙一支，被告稱係所騎乘之ＢＬＫ—三九０號機車所有，而該機車
    又係乙○○之妹梁月珍所有，且依證人丙○○、楊宏木所述乙○○騎乘所竊得之
    ＶＬＥ—四八六號機車逃逸後，始在被告身上查得扣案之鑰匙，既非共犯乙○○
    或被告所有，自不得宣告沒收，併此敘明。
四、臺灣桃園地方法院檢察署移送併辦之八十九年度偵字第二一四一號、第一四四九
    八號及第一七七一七號，因與本案無裁判上一罪之連續犯關係，已如前述，無從
    併予審理，應退回檢察官另行依法處理，附此敘明。
據上論斷，應依刑事訴訟法第三百六十九條第一項前段、第三百六十四條、第二百九
十九條第一項前段，刑法第二條第一項前段、第二十八條、第三百二十條第一項、第
四十七條、修正刑法第四十一條第一項前段，罰金罰鍰提高標準條例第一條、第二條
，判決如主文。
本案經檢察官李金定到庭執行職務。
中    華    民    國      九十    年       四       月        十七      日
                             臺灣高等法院刑事第二十二庭
                                 審判長法  官  許  正  順
                                       法  官  胡  方  新
            法  官  林  明  俊
右正本證明與原本無異。
不得上訴。
                                       書記官  蕭  進  忠
中    華    民    國      九十    年       四       月       二十       日
附論罪科刑依據之法條：
刑法第三百二十條
意圖為自己或第三人不法之所有，而竊取他人之動產者，為竊盜罪，處五年以下有期
徒刑、拘役或五百元以下罰金。


司法院資訊處製作；財團法人民間司法改革基金會備份。
